【裁判字號】    99,交抗,93
【裁判日期】    990430
【裁判案由】    聲明異議
【裁判全文】
臺灣高等法院臺南分院交通事件裁定      99年度交抗字第93號
抗  告  人  甲○○
即受處分人
上列抗告人因違反道路交通管理處罰條例案件，不服臺灣臺南地
方法院中華民國99年3 月26日所為交通事件裁定（99年度交聲字
第133 號），提起抗告，本院裁定如下：
    主  文
抗告駁回。
    理  由
一、本件抗告意旨略以：抗告人與舉發人陳聖宗確有嫌隙，且每
    星期四、六、日為花園夜市計程車排班日，排班行程早已固
    定，根本不存在所謂臨停之問題，且排班車輛走走停停乃事
    之常理，何況是夜間鬧市，當抗告人走停之際為陳聖宗所攔
    ，亦為事理所常，當時抗告人已到達海安路旁，方向燈亦已
    關滅，抗告人絕無臨停之故意。既然陳聖宗承認曾經幫抗告
    人代繳罰款，可見雙方有交情，其所開之罰單自始無效，原
    裁定顯有不當，為此提起抗告等語。
二、按禁止臨時停車線，用以指示禁止臨時停車路段，本標線為
    紅色實線，禁止時間為全日24小時，如有縮短之必要時，應
    以標誌及附牌標示之，道路交通標誌標線號誌設置規則第16
    9 條第1 項、第2 項、第4 項定有明文。再者，禁止臨時停
    車處所，不得停車；汽車駕駛人在禁止臨時停車處所停車者
    ，處600 元以上1,200 元以下罰鍰，道路交通安全規則第11
    2 條第1 項第1 款及道路交通管理處罰條例第56條第1 項第
    1 款分別定有明文。再所謂「臨時停車」係指車輛因上、下
    人、客，裝卸物品，其引擎未熄火，停止時間未滿3 分鐘，
    保持立即行駛之狀態；「停車」指車輛停放於道路兩側或停
    車場所，而不立即行駛者，同條例第3 條第9 款、第10款亦
    有明定。
三、經查：
  (一)抗告人駕駛車牌381-ZH號營業小客車，於99年1 月3 日20時
    21分許，在臺南市○○路○ 段520 巷口前停車，經警認其有
    在禁止臨時停車處所停車之違規行為，由臺南市警察局交通
    隊警員製單舉發等情，有臺南市警察局99年1 月3 日南市警
    交字第S00000000 號舉發違反道路交通管理事件通知單1 紙
    及違規採證照片3 幀附卷可稽（原審卷7 、21頁），抗告人
    確有交通違規情事，應堪認定。
  (二)抗告人雖辯稱該路段於夜市時排班行程早已固定，其係因計
    程車排班車輛走停之際而被員警攔查云云，惟政府行政機關
    所以在禁止停車或臨時停車之路段設置禁止停車標誌，旨在
    促使汽車駕駛人注意，不可違規停車，以免影響交通，且按
    營業小客車在設有停車上客處標誌之路段，應在指定之上客
    處搭載乘客，稽之道路交通安全規則第78條第4 款規定甚明
    。查上開地點並非合法計程車排班區，抗告人領有小客車駕
    駛執照，自應知悉且有遵守交通標誌、標線及相關交通法規
    之注意義務，並不得因常習而阻卻違法，抗告人於上開時間
    ，在前揭禁止臨時停車處排班臨時停車，其違規行為甚為明
    確。
  (三)次按交通員警製單舉發違反道路交通管理處罰條例所列之違
    規事實，本質上為行政處分，係公務員基於職務上權力，依
    法就特定之具體事件所為具公法上效果之單方行政行為，基
    於公務員為公法上行為具有公信力之原則，該行政行為當可
    被推定為真正，其據以依法處分之事實認定亦為正確無誤，
    此公信原則，乃立法者賦予行政機關制定違反道路交通事件
    統一裁罰標準及處理細則，使執勤警員得當機處分，以維護
    交通秩序、安全之行政目的，殊不得任意質疑行政處分之公
    信力。抗告人雖辯稱證人即舉發員警陳聖宗與抗告人前曾因
    開立罰單而有爭執，惟該證人身為執法員警，在執行勤務適
    時發現抗告人之違規行為而予取締，本為其職責所在，且已
    就抗告人違規停車之事實提出照片3 幀佐證，堪認其確實目
    擊抗告人違規行為，並非設詞栽陷，再其到庭作證須經具結
    以擔保其證言之憑信性，應無甘冒觸犯偽證罪責，而故意構
    詞誣陷抗告人之必要。苟無其他積極證據可佐，亦應難認員
    警有何濫行舉發違規之情形。
四、綜上所述，原處分機關依道路交通管理處罰條例第56條第1
    項第1 款及違反道路交通管理事件統一裁罰基準表規定，裁
    處異議人罰鍰900 元，於法並無不當，原審據此駁回抗告人
    之聲明異議，認事用法，均無不合。抗告人仍執上開情詞，
    指摘原裁定不當，為無理由，應予駁回。
五、依道路交通案件處理辦法第26條，刑事訴訟法第412 條裁定
    如主文。
中    華    民    國    99    年    4     月    30    日
                  刑事刑三庭  審判長法  官  陳義仲
                                    法  官  蔡勝雄
                                    法  官  楊清安
以上正本證明與原本無異。
不得再抗告。
                                    書記官  蔡蘭櫻
中    華    民    國    99    年    4     月    30    日

司法院資訊處製作；財團法人民間司法改革基金會備份。
